hu: Megfelelő telepítés: Föld felett; Föld alatt; Egyéb
lt-LT: Tinkamas montavimas: Viršžeminis; Požeminis; Kita
sv: Lämplig installation: Ovan jord; Under jord; Övrigt
fi: Sopiva asennus: Maanpäällinen; Maanalainen; Muu
es: Instalación adecuada: Sobre el suelo; Bajo tierra; Otros
da: Egnet installation: Over jorden; Under jorden; Andet
sk-SK: Vhodná inštalácia: Nad zemou; Pod zemou; Iné
it: Installazione adatta: Sopra il livello del suolo; Sotto il livello del suolo; Altro
nb: Egnet installasjon: Over bakken; Under bakken; Annet
ru: Надлежащая установка: Над землей; Под землей; Другое
sl-SI: Primerna namestitev: Nad zemljo; Pod zemljo; Drugo
bg-BG: Подходящ монтаж: Над земята; Под земята; Други
zh-TW: 適合安裝: 地上; 地下; 其他
tr: Uygun kurulum: Yer üstü; Yer altı; Diğer
nl: Geschikte installatie: Bovengronds; Ondergronds; Andere
hr-HR: Prikladno postavljanje: Iznad zemlje; Ispod zemlje; Ostalo
ro-RO: Instalare adecvată: Deasupra solului; În sol; Altele
zh-CN: 适用的安装方式: 地上; 地下; 其他
ja: 適切な設置: 地上; 地下; その他
vi: Lắp đặt phù hợp: Trên mặt đất; Dưới lòng đất; Khác
el: Κατάλληλη εγκατάσταση: Πάνω από το έδαφος; Κάτω από το έδαφος; Άλλο
th: การติดตั้งที่เหมาะสม: เหนือพื้นดิน; ใต้พื้นดิน; อื่นๆ
de: Geeignete Installation: Überirdisch; Unterirdisch; Sonstiges
pt-PT: Instalação adequada: Acima do solo; Abaixo do solo; Outro
ko: 적합한 설치: 지상; 지하; 기타
cs: Vhodná instalace: Nad zemí; Pod zemí; Jiné
fr: Installation adaptée: Au-dessus du sol; En sous-sol; Autre
pl: Odpowiednia instalacja: Nadziemny; Podziemny; Inne
en: Suitable installation: Above ground; Below ground; Other
pt-BR: Instalação adequada: Acima do solo; Abaixo do solo; Outro